ING. MECANICO: WILLIAM ARTURO COQUEL MAYTA

Teléfono: 999 502 885

E-mail:

wcoquelm@gmail.com



PERFIL

Soy un profesional con amplia experiencia en construcción, montajes y mantenimiento, resultado de mi experiencia en plantas de minería y petróleo gas. Interesado en ampliar mi experiencia laboral, motivado por mis metas profesionales. Con habilidades de liderazgo personal e interpersonal, mis principales valores son: integridad, honestidad, reconocimiento, comunicación, cooperación.

ESTUDIOS

1998 **– 2004**

Ica

2008-2008

Lima

2006-2006

Lima

2005-2005

Lima

Ingeniería mecánica eléctrica

Universidad nacional San Luís Gonzaga.

Inspección de soldadura-AWS

SGS

Seguridad Industrial

Tecsup

Inspección de soldadura - CESOL

Pontificia Universidad La Católica

EXPERIENCIA LABORAL

Cargo

Empresa

Lugar

Tareas

Logros

Fecha

Ingeniero residente de proyectos

GMI-Gerencia de mantenimiento industrial

Ancash: Compañía minera Antamina.

Dirección de diversos proyectos en mina de fabricación piping, montaje piping, mantenimiento en planta concentradora de la compañía minera Antamina.

Se incrementó en un 200% las órdenes de servicios a base de confianza con nuestro cliente, ganando una imagen de empresa que labora con estándares de calidad, seguridad, y producción.

Noviembre 2013 a Marzo 2014

Cargo

Empresa

Lugar

Tareas

Logros Fecha Supervisor de proyectos mecánicos

Wood Group PSN -Perú

Cusco: Planta de gas Camisea-Malvinas.

Supervisión general de diversos proyectos en planta de gas, como fabricación piping, estructuras, montajes, mantenimiento, etc. De acuerdo a gestiones del PMI.

Se incrementó la producción y rendimiento de nuestro personal, elevando la conducta interna con una mayor motivación e integración efectiva de los empleados, utilizando fundamentos de neuro liderazgo.

Setiembre 2012 a Octubre 2013

Cargo

Empresa Lugar

Tareas

Logros

Techa.

Cargo

Empresa Lugar Tareas

Logros Fecha

Cargo Empresa

Lugar Fecha Ingeniero residente general

Jav Frank Contratistas Sac

Ancash: Compañía minera Antamina.

Dirección de proyectos de fabricación, montaje, mantenimiento en planta concentradora de la compañía minera Antamina-proyecto de expansión de planta concentradora.

Se logró reorganizar la gestión según el PMI, motivación elevada de nuestro personal, de esta manera logrando la confianza de nuestro cliente, como resultado se incrementó las órdenes de servicio. Llegando a facturar más de tres millones de dólares anuales.

Diciembre 2009 a Octubre 2012

Inspector de soldadura

Techint Construcciones Sac.

Ayacucho-Ica: Construcción de líneas de gasoductos.

Control y aseguramiento de la calidad en la construcción de líneas de 34" Gasoducto del proyecto Perú LNG.

Se incrementó en un 20% la producción de juntas soldadas, identificando causas raíces de discontinuidades, e implementación de mejora contínua al proceso.

Octubre 2008 a Diciembre 2009

Supervisor de mantenimiento mecánico de equipos pesados de gran minería.

Mining Machine y servicios Sac.

Ancash: Compañía minera Antamina.

Marzo 2007 a Octubre 2008

Cargo Empresa Lugar

Fecha

Supervisor de mantenimiento por soldadura de equipos pesados de gran minería.

Jav Frank Contratistas Sac.

Ancash: Compañía minera Antamina.

Enero 2005 a Marzo 2007

OTROS CONOCIMIENTOS

Inglés técnico

MS Project

Auto Cad

Paquete Oficce

REFERENCIAS

Coordinador de Wood Group SPN -Alejandro Felix-Cel: 971124 812 Gerente Jav Frank Contratistas - Javier Franco -Cel: 998672248 Gerente Mining Machine y Serv. – Luis Aranafno: 521 2606 Cel: *0033291 Residente Jav Frank Contratistas - Pedro Molina -